# 老金融工具准则下无偿划转可供出售金融资产的处理

提问人：cherry0910 时间：2020-01-03 11:33:02
请教老师，在老金融工具准则下，无偿划转可供出售金融资产，划出方终止确认可供出售金融资产时，公允价值变动形成的其他综合收益也终止确认。请问，终止确认的其他综合收益是否也计入资本公积？是否有依据，谢谢！

回答人：chenyiwei
此时终止确认的其他综合收益是否也计入资本公积。准则对此无明确规定，但鉴于无偿划转属于权益性交易，不应产生损益影响，故将其他综合收益转入资本公积是符合逻辑的。